臺灣士林地方法院刑事判決　　　　　　　96年度簡上字第84號
上　訴　人　臺灣士林地方法院檢察署檢察官
被　　　告　乙○○
　　　　　　　　　　　號
上列上訴人因被告家庭暴力傷害案件，不服本院刑事庭於中華民
國96年3 月5 日所為96年度簡字第106 號第一審刑事簡易判決（
聲請簡易判決處刑案號：臺灣士林地方法院檢察署96年度速偵字
第8 號），提起上訴，本院管轄第二審之合議庭判決如下：
    主  文
上訴駁回。
    事實及理由
一、本案經本院審理結果，認第一審判決被告犯刑法第277 條第
    1 項之普通傷害罪，屬家庭暴力防治法第2 條第2 項之家庭
    暴力罪，處拘役20日，並諭知如易科罰金以新臺幣（下同）
    1 千元折算1 日，其認事、用法及量刑均無不當，應予維持
    ，引用第一審判決書記載之犯罪事實、證據及理由（如附件
    判決書）。
二、檢察官依被害人請求上訴意旨略以：被害人甲○○之母親丙
    ○○依法繼承遺產，被告卻屢次以強暴、脅迫之方法，以40
    0 萬元至200 萬元之代價，要求丙○○放棄其餘應繼分，且
    迄今未向被害人及丙○○道歉，犯後態度不佳，原審判決過
    輕，罪刑不相當等語。
三、經查，量刑的輕重，屬事實審法院得依職權自由裁量之事項
    ，苟已斟酌刑法第57條各款所列情狀而未逾越法定刑度，不
    得遽指為違法，且在同一犯罪事實與情節，如別無其他加重
    或減輕之原因，下級審量定之刑，亦無過重或失輕之不當情
    形，則上級審法院對下級審法院之職權行使，原則上應予尊
    重。本件原審法院認被告所為，係犯刑法第277 條第1 項之
    普通傷害罪，屬家庭暴力防治法第2 條第2 項之家庭暴力罪
    ，援引刑事訴訟法第449 條第1 項前段、第3 項、第454 條
    第2 項、家庭暴力防治法第2 條第2 項，刑法第277 條第1
    項、第41條第1 項前段、刑法施行法第1 條之1 之規定，審
    酌被告犯罪動機、所生危害，及犯罪後坦承犯行等一切情狀
    ，量處拘役20日，並諭知以1 日1 千元定其易科罰金之折算
    標準，其認事用法並無違誤，量刑亦屬妥適，且被告於本院
    審理中已對於被害人甲○○表示願意道歉之意思，上訴人仍
    以上述意旨提起上訴為無理由，應予駁回。
據上論斷，應依刑事訴訟法第455 條之1 第1 項、第3 項、第36
8 條、第373 條，判決如主文。
本案經檢察官林宏松到庭執行職務。
中　　華　　民　　國　　96　　年　　5 　　月　　17　　日
　　　　　　　  　　刑事第一庭審判長法  官  洪英花
                                    法  官  林清吉
                                    法  官  雷雯華
以上正本證明與原本無異。
本件不得上訴。
                                    書記官  陳如玲
中　　華　　民　　國　　96　　年　　5 　　月　　17　　日
本案論罪科刑法條全文：
家庭暴力防治法第2條第2項
本法所稱家庭暴力罪者，謂家庭成員間故意實施家庭暴力行為而
成立其他法律所規定之犯罪。
刑法第277 條第1項
傷害人之身體或健康者，處3 年以下有期徒刑、拘役或1000元以
下罰金。
